臺灣臺北地方法院刑事判決
111年度簡上字第27號
上  訴  人
即  被  告  張家豪



上列上訴人因違反毒品危害防制條例案件，不服本院於民國111
年1月13日所為110年度簡字第2478號第一審簡易判決（聲請簡易
判決處刑案號：110年度毒偵字第3591號），提起上訴，本院管
轄之第二審合議庭判決如下：
    主  文
上訴駁回。
    犯罪事實
一、張家豪基於施用第二級毒品之犯意，於民國110年9月15日凌
    晨某時，在臺北市萬華區某不詳友人之日租套房內（聲請簡
    易判決處刑書、原審判決略載施用時間、地點，應予補充更
    正），以將第二級毒品甲基安非他命置入玻璃球吸食器，點
    火燒烤吸食霧化氣體之方式，施用第二級毒品甲基安非他命
    1次。嗣於110年9月15日18時3分許，因另案通緝為警逮捕，
    經警徵得其同意後對其採尿送驗，結果呈安非他命、甲基安
    非他命陽性反應，查悉上情。
二、案經臺北市政府警察局中正第一分局報告臺灣臺北地方檢察
    署檢察官偵查後，聲請以簡易判決處刑。
　　理  由
壹、程序方面：
一、被告於第二審經合法傳喚，無正當之理由不到庭者，得不待
    其陳述，逕行判決，刑事訴訟法第371條定有明文。又對於
    簡易判決有不服而上訴者，準用上開規定，同法第455條之1
    第3項亦有明定。本案上訴人即被告張家豪（下稱被告）經
    合法傳喚，無正當之理由於本院審理期日不到庭（參卷附臺
    灣高等法院被告前案紀錄表、本院送達證書、111年3月14日
    審判筆錄），依首開規定，爰不待其陳述，逕行判決。
二、本案認定事實所引用之非供述證據，無證據證明係公務員違
    背法定程序所取得，依刑事訴訟法第158條之4規定反面解釋
    ，均具證據能力。
貳、實體方面：
一、上開犯罪事實，業據被告於警詢、偵查中均坦承不諱（毒偵
    字卷第5至6、39頁），並有勘察採證同意書、臺北市政府警
    察局偵辦毒品案件尿液檢體委驗單、台灣尖端先進生技醫藥
    股份有限公司110年9月28日中正一-8號濫用藥物檢驗報告可
    佐（毒偵字卷第13、40至42頁），足徵被告任意性自白確與
    事實相符，堪予採信，本案事證已臻明確，被告犯行洵堪認
    定，應予依法論科。
二、論罪科刑：
　㈠被告前因施用第二級毒品案件，經臺灣桃園地方法院以108年
    度毒聲字第507號裁定送觀察、勒戒後，於109年3月27日因
    無繼續施用傾向釋放出所等情，有臺灣高等法院被告前案紀
    錄表可參。被告於前揭觀察、勒戒執行完畢釋放後，3年內
    再為本案施用毒品犯行，經檢察官依毒品危害防制條例第23
    條第2項規定追訴後，即應依法論罪科刑。
　㈡甲基安非他命為毒品危害防制條例第2條第2項第2款所列之第
    二級毒品，是核被告所為，係犯毒品危害防制條例第10條第
    2項之施用第二級毒品罪。被告施用前持有毒品之低度行為
    ，為其施用之高度行為所吸收，不另論罪。
三、維持原判決及駁回上訴之理由：
　㈠原審本於同上見解，以被告犯行事證明確，適用毒品危害防
    制條例第10條第2項、刑法第11條、第41條第1項前段規定，
    並審酌被告無視毒品對自身及他人健康之戕害、國家為杜絕
    毒品犯罪之禁令，而為本案施用第二級毒品犯行之可非難性
    ，及其坦承犯行之犯後態度、犯罪動機、目的、手段、侵害
    法益性質，暨其甫因施用第二級毒品案件經論罪科刑確定，
    再為本案犯行等一切情狀，量處有期徒刑3月之刑，並諭知
    如易科罰金之折算標準，核其採證認事用法均無違誤，量刑
    亦屬允當。又原判決雖略載被告施用毒品之時、地，惟對於
    判決結果不生影響，應由本院予以更正，尚不構成撤銷之原
    因，併予敘明。
四、被告雖以原審量刑過重為由，提起上訴，然按：
  ㈠法官於有罪判決如何量處罪刑，係為實體法賦予審理法官裁
    量之刑罰權事項，法官行使此項裁量權，自得依據個案情節
    ，參酌刑法第57條所定各款犯罪情狀之規定，於法定刑度內
    量處被告罪刑；除有逾越該罪法定刑或法定要件，或未能符
    合法規範體系及目的，或未遵守一般經驗及論理法則，或顯
    然逾越裁量，或濫用裁量等違法情事之外，並不得任意指摘
    其量刑違法。且在同一犯罪事實與情節，如別無其他加重或
    減輕之原因，下級審法院量定之刑，亦無過重或失輕之不當
    情形，上級審法院對下級審法院之職權行使，原則上應予尊
    重。準此，第一審法院所為量刑，如非有上揭明顯違法情事
    ，尚難擅加指摘其違法或不當。
　㈡經核，原審審酌上開各情，對被告量處前揭之刑，並諭知易
    科罰金之折算標準，係於法定刑度範圍內為刑之量定，並未
    濫用或逾越裁量權限，亦無判決理由不備，或其他量刑輕重
    相差懸殊、違反比例原則、未符法規範體系及目的、未遵守
    一般經驗及論理法則等違法或不當之處。被告上訴意旨猶執
    前詞，請求撤銷原判決並改判處較輕之刑云云，為無理由，
    應予駁回。
據上論斷，應依刑事訴訟法第455條之1第1項、第3項、第368條
，判決如主文。
本案經檢察官許文琪聲請簡易判決處刑，檢察官謝雨青到庭執行
職務。
中　　華　　民　　國    111   年     3    月    28    日
                  刑事第十三庭  審判長法  官  鍾雅蘭
                                      法  官  涂光慧
                                      法  官  劉庭維
以上正本證明與原本無異。
不得上訴。
　　　　　　　　　　　　　　　　　　　書記官  陳福華
中　　華　　民　　國　　111 　年　　3 　　月　　29　　日
附錄本案論罪科刑法條全文：
施用第一級毒品者，處六月以上五年以下有期徒刑。
施用第二級毒品者，處三年以下有期徒刑。